臺灣臺南地方法院民事判決
110年度家繼簡字第36號
原      告  葉 ○ 閃


訴訟代理人  葉 ○ 萍
被      告  陳 ○ 發
            陳 ○ 福
            呂陳○鳳
            顏陳○玉
            顏 ○ 鄰

            林顏○珠

            王顏○桃

兼上三人
訴訟代理人  顏 ○ 玉
上列當事人間請求分割遺產事件，本院判決如下：
    主  文
原告之訴駁回。
訴訟費用由原告負擔。
    事  實
一、本件原告起訴主張：
  （一）原座落臺南歸仁區○○段***-*地號（面積：20.92平方公
        尺），為兩造所公同共有，土地登記簿第三類謄本可稽
        。
  （二）惟被繼承人己○○於民國71年8月16日死亡，遺有配偶庚○○，但己○○與庚○○婚後並未生育子女，第三順位繼承人
        即姐妹辛○○、子○○○、黃王李，但黃王李25年1月28生、
        28年2月14日亡，絕嗣，早於己○○死亡，無繼承權，依
        民法第1144條第2款之規定，由其配偶庚○○與己○○之姐
        妹子○○○、辛○○各二分之一繼承，此有己○○第三順位繼
        承系統表及戶籍謄本五件可稽。
  （三）己○○之姐子○○○於84年6月16日死亡，遺有配偶顏明正、
        長子癸○○、次子壬○○、長女丙○○○、三女甲○○○，因顏明
        正亦於89年4月13日死亡，故子○○○之繼承人為長子癸○○
        、次子壬○○、長女丙○○○、次女丑○○、三女甲○○○，依民
        法第1141條之由長子癸○○、次子壬○○、長女丙○○○、次
        女丑○○、三女甲○○○持分各1/20繼承，此有子○○○繼承系
        統表及戶籍謄本七份可稽。
  （四）又子○○○之次子壬○○於107年7月27日死亡，其應繼分於1
        08年1月31日分割繼承給癸○○取得持分1/20（見臺南市
        地籍異動索引登記次序0038登記原因分割繼承可稽）。
  （五）庚○○與己○○結婚前，與陳○財有婚姻關係，育有長子丁○○、次子陳○寶（**年**月*日亡，因早於庚○○死亡，無
        繼承權）、參子陳○基、四子戊○○、長女陳○雲（**年*
        月**日死亡，因早於庚○○死亡，無繼承權）、次女乙○○○、三女顏陳○玉繼承。
  （六）至於庚○○之次子陳○寶，於**年**月**日與陳許○結婚，
        育有長女陳○英、次女陳○芳、長子陳○煌，惟陳○寶於**
        年**月*日死亡後，其配偶陳許○另於71年間與湯○結婚
        ，湯○並收養陳○寶之三名子女，且變更姓氏為湯，故庚○○於**年**月*日死亡時，陳○寶之三名子女既經湯○收
        養，對於庚○○之遺產並無代位繼承權。
  （七）參子陳○基於**年*月**日亡，因於庚○○死亡後死亡，但
        因無嗣，故依民法第1138條規定由第三順位繼承人兄弟
        組妹繼承。
  （八）綜合上述庚○○之遺產由長子丁○○、四子戊○○、次女乙○○○、三女顏陳○玉持分各1/8繼承，以上事實，有庚○○繼
        承系統表及戶籍謄本10份可稽。
  （九）兩造依民法1164條繼承人得隨時請求分割遺產，但法律
        另有規定或契約另有訂定者，不在此跟，而兩造並無不
        分割之協議，惟因原公同共有人散居各地，無法聯絡協
        商分割事宜，亦無法就遺產分割達成協議，爰依法提起
        本訴，請求准予判決分割遺產，終止共同共有關係。
  （十）並聲明：兩造就被繼承人己○○公同共有坐落臺南市○○區
        ○○段00000地號、面積20.92平方公尺、權利範圍全部，
        按原告辛○○持分1/4，丁○○、戊○○、乙○○○、顏陳○玉持
        分各1/8，癸○○持分2/20，丙○○○、丑○○、甲○○○持分各1
        /20請求法院依上開應繼分裁判分割遺產。
二、按原告之訴，依其所訴之事實，在法律上顯無理由者，法院
    得不經言詞辯論，逕以判決駁回之，民事訴訟法第249條第2
    項定有明文。復按遺產稅未繳清前，不得分割遺產、交付遺
    贈或辦理移轉登記。贈與稅未繳清前，不得辦理贈與移轉登
    記。但依第41條規定，於事前申請該管稽徵機關核准發給同
    意移轉證明書，或經稽徵機關核發免稅證明書、不計入遺產
    總額證明書或不計入贈與總額證明書者，不在此限，遺產及
    贈與稅法第8條第1項定有明文。
三、查原告主張被繼承人己○○於**年*月**日死亡，遺有坐落臺
    南市○○區○○段000○0地號土地，兩造均為被繼承人己○○之繼
    承人，因兩造無法達成遺產分割協議，原告爰訴請分割遺產
    等情，固據原告提出戶籍謄本、除戶謄本、繼承系統表、土
    地登記第三類謄本等件為證，惟原告自承被繼承人己○○之繼
    承人尚未辦理遺產稅申報乙節，有本院公務電話記錄1件附
    卷可稽，是揆諸前開規定，在繼承人繳納遺產稅或取得遺產
    稅免稅證明書等相關證明前，自不得分割遺產，是原告訴請
    分割遺產，顯無理由，爰不經言詞辯論，逕以判決駁回之。
四、據上論結，本件原告之訴顯無理由，依家事事件法第51條，
    民事訴訟法第249條第2項、第78條，判決如主文。
中　　華　　民　　國　　110 　年　　10　　月　　27　　日
                  　　家事法庭　法  官　葉惠玲
以上正本係照原本作成。
如對本判決上訴，須於判決送達後20日之不變期間內，向本院提
出上訴狀。
中　　華　　民　　國　　110 　年　　10　　月　　27　　日
                                書記官　陳玉芬